【裁判字號】    97,抗,442
【裁判日期】    970430
【裁判案由】    定應執行刑
【裁判全文】
臺灣高等法院臺中分院刑事裁定           97年度抗字第442號
抗  告  人
即  受刑人  甲○○
上列抗告人即受刑人因聲請定應執行之刑案件，不服臺灣南投地
方法院97年度聲字第232號，中華民國97年3月24日裁定，提起抗
告，本院裁定如下：
    主  文
抗告駁回。
    理  由
一、本件抗告人即受刑人甲○○因違反毒品危害防制條例等案件
    ，先後經法院判處如原裁定附表所示之刑確定，台灣南投地
    方法院檢察署檢察官聲請定其應執行之刑，原法院認有理由
    ，裁定應執行有期徒刑一年八月。
二、抗告意旨略以：抗告人所犯毒品危害防制條例案件，經臺灣
    南投地方法院以96年度訴字第599號判決有期徒刑10月，減
    為有期徒刑5月確定，業經檢察官准予易科罰金新台幣15萬3
    千元，已繳納完畢，為何又加在刑期內云云。
三、按數罪併罰，有二裁判以上者，依刑法第51條之規定，定其
    應執行之刑，為同法第53條所明定。故二裁判以上數罪，縱
    其中一部分已執行完畢，如該數罪尚未全部執行完畢，因與
    刑法第54條，及司法院院字第1304號解釋所謂僅餘一罪之情
    形有別，自仍應依刑法第53條之規定，定其應執行之刑。又
    定應執行之刑，應由犯罪事實最後判決之法院檢察官聲請該
    法院依法裁定之，不能因犯罪之一部分所科之刑業經執行完
    畢，而認檢察官之聲請為不合法，予以駁回。至已執行部分
    自不能重複執行，應由檢察官於指揮執行時扣除之，此與定
    應執行之刑之裁定無涉 (最高法院81年度台抗字第464號、
    82年度台抗字第313號裁判意旨參照)。本件檢察官聲請定應
    執行之刑之案件，雖其中如原裁定附表編號1所示之刑（即
    原法院96年度訴字第599號所處之有期徒刑5月），業於96年
    10月30日易科罰金執行完畢，有臺灣高等法院被告前案紀錄
    表在卷可稽。然抗告人所犯之上開數罪既非全部執行完畢，
    依上揭說明，即仍應依刑法第53條之規定，定其應執行之刑
    。而刑法第53條規定「數罪併罰，有二裁判以上者，依刑法
    第51條之規定，定其應執行之刑」，刑法第51條第5款則規
    定：「宣告多數有期徒刑者，於各刑中之最長期以上，各刑
    合併之刑期以下，定其刑期。但不得逾三十年。」是原裁定
    就如附表所示之刑之最長期（有期徒刑9月）以上，各刑合
    併之刑期（有期徒刑1年10月）以下，定抗告人應執行刑為
    有期徒刑1年8月，並無不當。受刑人之抗告無理由，應予駁
    回。
中    華    民    國    97    年    4    月    30    日
            刑事第九庭    審判長法  官  陳  筱  珮
                                法  官  趙  春  碧
                                法  官  康  應  龍
上列正本證明與原本無異。
如不服本裁定，應於裁定送達後五日內向本院提出抗告狀。
                                書記官  廖  次  芬
中    華    民    國    97    年    4     月    30    日


司法院資訊處製作；財團法人民間司法改革基金會備份。
